臺灣彰化地方法院民事判決　九十二年度訴字第一○七三號
　　原　　　告　福懋油脂股份有限公司
　　法定代理人　丁○○
　　訴訟代理人　徐文宗律師
　　被　　　告　丙○○　　　住.
　　　　　　　　甲○○　　　住.
　　　　　　　　乙○○○　　住.
右當事人間請求給付貨款等事件，本院於民國九十三年一月九日言詞辯論終結，判決
如左：
    主      文
被告丙○○、甲○○應連帶給付或被告乙○○○應給付原告新台幣壹佰陸拾萬零捌佰
柒拾陸元，及附表所示之利息。如被告丙○○、甲○○或被告乙○○○任一方給付上
揭款項時，他方即於給付款項之範圍內同免其責任。
原告其餘之訴均駁回。
訴訟費用由被告乙○○○負擔百分之五十，餘由被告丙○○、甲○○連帶負擔。
本判決第一項關於被告丙○○、乙○○○部分得假執行。
本判決第一項關於被告甲○○部分，於原告以新台幣伍拾肆萬元為被告甲○○供擔保
後，得假執行。
原告其餘假執行之聲請駁回。
    事      實
甲、原告方面：
一、聲明：求為判決：
  （一）被告丙○○、甲○○應連帶給付原告新台幣（下同）一百六十萬零八百七十
        六元，及自起訴狀繕本送達之翌日起至清償日止按年息百分之五計算之利息
        。
  （二）被告乙○○○應給付原告一百六十萬零八百七十六元，及自起訴狀繕本送達
        之翌日起至清償日止按年息百分之五計算之利息。
  （三）前二項任一被告履行給付，其他被告免給付義務。
  （四）願供擔保請准宣告假執行。
二、陳述：
    被告丙○○向原告購買福有牌飼料，於九十年九月七日簽訂買賣合約書約定飼料
    價格依原告規定，被告丙○○以票據或現金支付款項，並以被告甲○○為連帶保
    證人。嗣被告丙○○自九十二年二月二十日起至同年四月十六日止，向原告訂購
    一百六十九萬四千二十四元之飼料，雖提出被告乙○○○簽發之支票四張，然其
    中三張已屆期提示未獲付款，其餘一張支票因被告乙○○○已被列為拒絕往來戶
    ，屆時亦無從提示獲償，亦有預為請求之必要。而上開一百六十九萬四千零二十
    四元款項，經被告丙○○清償九萬三千三百四十八元後，尚有一百六十萬零八百
    七十六元未獲清償，被告甲○○既為連帶保證人，自應與被告丙○○就上開款項
    負連帶清償之責；又被告乙○○○所簽發之支票係用以支付被告丙○○購買飼料
    價金，自應負票據責任，並與其餘被告間有不真正連債債務關係，故任一被告履
    行給付，其他被告即免給付義務。
三、證據：提出買賣合約書一件、出貨單二十四件、支票四張、退票理由單三張（均
    影本）等為證。
乙、被告方面：
一、被告丙○○部分：聲明及陳述意旨略以：我有拿我太太乙○○○的票來買飼料，
    因為雞價不好，以致無法付清票款，是有原告所說的錢還沒繳清。
二、被告乙○○○部分：聲明及陳述意旨略以：我知道我先生丙○○拿我的票去付飼
    料錢。
三、被告甲○○部分：聲明及陳述意旨略以：有與丙○○合夥共同養雞，當時所簽的
    保證契約沒有拿回來，嗣後丙○○又陸續向原告買飼料，後來我因賭博罪入監服
    刑，就沒有繼續再養雞了。
    理      由
一、按訴狀送達後，原告不得將原訴變更或追加他訴，但減縮應受判決事項之聲明者
    ，不在此限。民事訴訟法第二百五十五條第一項第三款定有明文。原告起訴請求
    被告乙○○○應給付原告一百六十萬零八百七十六元，及自起訴狀繕本送達之翌
    日起至清償日止按年息百分之六計算之利息，嗣於本院言詞辯論時將利息減縮為
    按年息百分之五計算之利息，核與上開規定相符，故原告上開減縮聲明，於法有
    據，應予准許。
二、原告主張被告丙○○以被告甲○○為連帶保證人，於九十年九月七日簽訂買賣合
    約書購買飼料，嗣被告丙○○自九十二年二月二十日起至同年四月十六日止，向
    原告訂購一百六十九萬四千零二十四元之飼料，經被告丙○○清償九萬三千三百
    四十八元後，尚有一百六十萬零八百七十六元未獲清償之事實，有原告提出之買
    賣合約書、出貨單為證，且為被告丙○○認諾，自堪信為真實。而被告甲○○對
    於上開事實亦未爭執，雖辯稱：其本與丙○○合夥共同養雞，後來因賭博罪入監
    服刑未繼續再養雞等語，然被告甲○○既為被告丙○○之連帶保證人，即屬民法
    第二百七十三條所稱之連帶債務人，應與主債務人負同一清償責任，原告自得直
    接對之為履行債務之請求，故原告依據買賣及連帶債務之法律關係，請求被告丙○○、甲○○應連帶給付原告一百六十萬零八百七十六元，及自起訴狀繕本送達
    之翌日即九十二年十二月十七日起至清償日止，按週年利率百分之五計算之利息
    ，自屬有據，應予准許。
三、又原告主張被告乙○○○所簽發，而由被告丙○○交付予原告用以支付飼料款一
    百六十九萬四千零二十四元之支票四張，其中三張已屆期提示未獲付款，其餘一
    張支票因被告乙○○○已被列為拒絕往來戶，屆時亦無從提示獲償等語，為被告
    乙○○○所認諾，且有支票及退票理由單在卷可稽，自堪信為真實。又原告主張
    上開支票用以支付之飼料款，經被告丙○○清償九萬三千三百四十八元後，尚有
    一百六十萬零八百七十六元未獲清償之事實，已如前述，亦為被告乙○○○認諾
    ，洵堪確定。從而，原告依據票據關係，請求被告乙○○○給付一百六十萬零八
    百七十六元，為有理由，應予准許。至於利息請求部分，按執票人向支票債務人
    行使追索權時，得請求自為付款提示日起之利息，如無約定利率者，依年利六釐
    計算。票據法第一百三十三條定有明文。查被告乙○○○除面額一十萬元之支票
    一張發票日為九十三年一月三十日外，其餘三張支票分別於九十二年五月二十日
    、六月二日、九月三十日提示退票，有支票及退票理由單可證，故其中一百五十
    萬零八百七十六元部分，原告請求自起訴狀繕本送達之翌日即九十二年十二月十
    七日起至清償日止，按週年利率百分之五計算之利息，自於法有據，應予准許；
    而其餘一十萬元部分，其發票日為九十三年一月三十日，揆諸前諸法文，原告僅
    得請求自九十三年一月三十日起算之利息，方屬適法。綜上所述，原告請求被告
    乙○○○一百六十萬零八百七十六元，其中一百五十萬零八百七十六元自九十二
    年十二月十七日起，其餘一十萬元自九十三年一月三十日起，均至清償日止，按
    週年利率百分之五計算之利息，為有理由，應予准許，逾此部分之請求，為無理
    由，應予駁回。
四、從而，原告基於買賣、連帶債務及票據之法律關係，請求被告丙○○、甲○○應
    連帶給付或被告乙○○○應給付原告一百六十萬零八百七十六元，及附表所示之
    利息，為有理由，應予准許。逾此部分所為之請求，即非有據，應予駁回其該部
    分之訴。至於主文第一項所示之一百六十萬零八百七十六元部分，因被告丙○○
    、甲○○與被告乙○○○之間，具有不真正連帶債務之關係，故如被告任一方給
    付此部分款項時，他方即於給付款項之範圍內同免其責任，附此敘明。
五、本判決第一項關於被告丙○○、黃辛美部分，原告勝訴部分既合於民事訴訟法第
    三百八十九條第一項第一款之規定，爰依職權宣告假執行。本判決第一項關於被
    告甲○○部分，原告陳明願供擔保聲請宣告假執行，原告勝訴部分，經核無不合
    ，爰酌定相當擔保金額宣告之；至原告敗訴部分，其餘假執行之聲請，因訴之駁
    回而失所附麗，不予准許。
據上論結：本件原告之訴為一部有理由，一部無理由，依民事訴訟法第八十五條第一
項前段、第二項、第七十九條、第三百八十九條第一項第一款、第三百九十條第二項
，判決如主文。
中　　　華　　　民　　　國　　九十三　　年　　　一　　　月　　三十　　　日
                                        民事第一庭
~B法　　　官　陳弘仁
右為正本係照原本作成。
如對本判決上訴，應於判決送達後二十日內向本院提出上訴狀。
~B法院書記官　王振州
中　　　華　　　民　　　國　　九十三　　年　　　一　　　月　　三十　　　日
附表：
┌───────────────────────────────────┐
│判決主文第一項利息之計算方式：                                        │
├───────────────────────────────────┤
│一、被告丙○○、甲○○向原告給付款項時，並應給付自民國九十二年十二月十│
│    七日起至清償日止，按週年利率百分之五計算之利息。   　　　         │
│二、被告乙○○○向原告給付款項時，並應給付其中一百五十萬零八百七十六元│
│  　自九十二年十二月十七日起，其餘一十萬元自九十三年一月三十日起，均至│
│  　清償日止，按週年利率百分之五計算之利息。                　　　　　│
└───────────────────────────────────┘
